【裁判字號】    89,交訴,61
【裁判日期】    890725
【裁判案由】    過失致死
【裁判全文】
臺灣臺中地方法院刑事判決                          八十九年度交訴字第六一號
    公  訴  人  臺灣台中地方法院檢察署檢察官
    被      告  甲  ○
右列被告因過失致死案件，經檢察官提起公訴 (八十九年度偵字第五九九五號)本院
判決如左：
    主  文
甲○從事業務之人，因業務上之過失致人於死，處有期徒刑伍月。
    事  實
一、甲○係聯結車司機，為從事駕駛業務之人員。於民國八十八年九月八日凌晨零時
    三十分許，駕駛車牌號碼ＫＯ─四八０號聯結車（板車車牌號碼ＯＡ─二一號）
    ，沿台中縣大肚鄉○○路，由西往東方向行駛，行至沙田路一段三六七號前，因
    感疲倦，乃將聯結車停靠路旁，以便休息並於駕駛座內睡覺，其原應注意停放慢
    車道車輛應依車輛順行方向緊靠道路右側，且夜間停車於照明不清之道路，應顯
    示停車燈光或反光標誌，以策安全。而依當時情形又無不能注意之情事，竟疏於
    注意及此，而貿然將聯結車停於路邊，未能儘靠路邊，且車後照明又不足，竟未
    設置反光警告標誌及停車警示燈，嗣於同日凌晨零時四十分許，適有黃錦清酒精
    濃度過量駕駛輕機車，亦疏未注意車前狀況，追撞聯結車板車之左後方，黃錦清
    人車倒地，黃錦清因而受有右胸腔大出血，外傷性休克之傷害，於送醫途中死亡
    。
二、案經檢察官據報相驗自動檢舉偵查起訴。
    理  由
一、訊據被告甲○固坦承於右開時、地車禍肇事之事實，惟矢口否認有何過失犯行，
    辯稱：伊有打開警示燈，後來因被機車撞擊導致短路故障云云。經查，本件車禍
    被害人黃錦清因此受傷死亡，亦經檢察官督同檢驗員相驗屬實，製有相驗筆錄、
    相驗屍體證明書、驗斷書在卷可憑。又車禍發生時，被告在車上睡覺，不知有車
    禍發生，聯結車開小燈，未開警示燈，板車左後方小燈與警示燈均撞破了等情，
    業據證人即現場處理警員施各都證述明確。經相驗後即命警員請專業人員對聯結
    車作電路檢查，發現該聯結車不因為左後方座超車燈損壞，而影響其他燈座之使
    用，有台中縣警察局烏日分局函在卷可稽，是被告於停車後未打開警示燈或設置
    警告標誌甚明。被告辯稱伊有開警示燈云云，要屬避就之詞，殊不足取。且被告
    所停車之位置距離路旁水溝前輪位置約有一點五公尺，後輪位置約有一點三公尺
    ，亦有交通事故調查報告表及現場照片八幀附卷可稽，是被告停車亦未儘靠路旁
    ，亦可認定。按停放慢車道車輛應依車輛順行方向緊靠道路右側，且夜間停車於
    照明不清之道路，應顯示停車燈光或反光標誌，道路交通安全規則第一百十二條
    第一項第十款、第十三款定有明文，被告駕車自應注意上述道路交通安全規定。
    又依附卷之交通事故調查報告表所載，本件肇事時、地之天候、路況皆良好。則
    肇事彼時，被告亦無不能注意之情事。渠竟疏未注意及此，而貿然將聯結車停於
    路邊，未能儘靠路邊，且車後照明又不足，竟未設置反光警告標誌及停車警示燈
    ，以致被害人黃錦清駕駛機車自後方追撞，可證被告之停車失當行為，應係肇事
    之次因，其有過失，已甚灼然。況本件經送台灣省台中縣區車輛行車事故鑑定委
    員會及台灣省車輛行車事故覆議鑑定委員會均同此認定，有該二會函及鑑定書各
    一份在卷可憑。被告過失停車肇事行為，與被害人之死亡結果間，自具有相當因
    果關係。是被告過失致死犯行，堪以認定。
三、被告甲○係職業駕駛人，已据其供明在卷，其於執行業務中肇事致人於死，核被
    告所為係犯刑法第二百七十六條第二項之罪。爰審酌被告過失程度之輕重、被害
    人酒後駕車，疏未注意車前狀況亦應負過失責任、被告肇事後態度及肇事後被告
    迄未與被害人家屬達成和解等一切情狀，量處如主文所示之刑。
據上論斷，應依刑事訴訟法第二百九十九條第一項前段、刑法第二百七十六條第二項
、罰金罰鍰提高標準條例第一條前段，判決如主文。
中      華      民      國    八十九    年      七      月    二十五    日
                                      台灣台中地方法院交通法庭
                                          法  官    許  金  樹
右正本證明與原本無異。
如不服本判決，應於判決送達後十日內向本院提出上訴狀，上訴於臺灣高等法院臺中
分院(須附繕本)。
                                           書記官
中      華      民      國    八十九    年      七      月    二十八    日
附錄論罪科刑實體法條文：
刑法第二百七十六條第二項：
從事業務之人，因業務上之過失犯前項之罪者，處五年以下有期徒刑或拘役，得併科
三千元以下罰金。
(罰金部份業經提高十倍為三萬元)


司法院資訊處製作；財團法人民間司法改革基金會備份。
